臺灣臺中地方法院刑事判決　　　　　　　　　　　九十二年度沙簡上字第五四五號
　　上　訴　人　臺灣臺中地方法院檢察署檢察官
　　被　　　告　戊○○
右上訴人因被告竊盜案件，不服本院沙鹿簡易庭九十二年度沙簡字第五二號，中華
民國九十二年十月二十七日第一審簡易判決（聲請簡易處刑案號：臺灣臺中地方法院
檢察署九十二年度偵字第一六七二三號），提起上訴，及檢察官移
地方法院檢察署九十二年度偵字第二一九四九號），本院管轄第二審之合議庭判決如
左：
    主  文
原判決撤銷。
戊○○連續竊盜，處有期徒刑伍月，如易科罰金，以佰元折算壹日。
    事  實
一、戊○○前於民國八十二年間，即曾因違反麻醉藥品管制條例及偽造文書案件，經
    臺灣彰化地方法院各判處有期徒刑七月，並定應執行刑為一年一月確定，於八十
    三年一月二十七日執行，執行期滿日為八十三年十一月三十日；嗣因八十一年間
    違反肅清煙毒條例案件，經臺灣彰化地方法院判處有期徒刑三年四月，接續執行
    ，刑期自八十三年十二月一日起算，至八十七年三月三十日期滿；復因八十二年
    間違反肅清煙毒條例案件，經本院判處有期徒刑二年，再接續執行，刑期自八十
    七年三月三十一日起算，至八十九年三月三十日期滿。上開三案合併執行後，於
    八十五年三月十五日假釋付保護管束，詎其於八十七年間，又因違反毒品危害防
    制條例案件，經撤銷其假釋，再執行殘餘刑期有期徒刑三年十一月二十八日，刑
    期自九十年三月二十五日起算，至九十三年三月八日期滿，惟戊○○自九十年八
    月三日保外待產後並未到案服刑，並於九十年間，因竊盜案件，再經最高法院以
    九十一年度台非字第八三號判處有期徒刑二月，另於九十一年間，因違反毒品危
    害防制條例案件，經臺灣彰化地方法院分別判處有期徒刑十月及五月，並定應執
    行刑為一年二月，嗣二案又與前開殘餘刑期有期徒刑三年十一月二十八日接續執
    行，戊○○復於九十二年四月二十二日藉由保外就醫之機會脫逃（上開所處有期
    徒刑均未執行完畢，不構成累犯），竟仍不知警省，猶基於意圖為自己不法所有
    之概括犯意，於下列時地連續為竊盜行為：
（一）於九十二年八月二十三日十二時許之日間，因見乙○○位於臺中縣大肚鄉○○
      路○段四二八巷一０弄一一號之住處大門未鎖（起訴書及原審判決書均漏載一
      ０弄），乃認有機可乘，遂逕行侵入該乙○○之住處（侵入住宅部分未據告訴
      ），並基於為自己不法所有之意圖，逕將屋內桌上所置放之行動電話一支（Ｔ
      ＣＣ廠牌，Ｑ二八五型，銀色，手機識別碼為000000-00-000000-0）、充電器
      一組（內含電池一個）竊為己有，得手後逃逸無縱。嗣於同日二十時二十分許
      ，戊○○適於臺中縣大肚鄉○○村○○路○段四二八巷一四號前為警盤查，因
      手持上述贓物而神色慌張，經警察覺有異而循線查知上情。
（二）於九十二年十月十八日六時許，因見丁○○所有之輕型機車一部（車牌已報廢
      ，引擎號碼為Ｅ─七九六三八三），放置在臺中縣大肚鄉○○村○○路一八五
      巷一四號前無人看顧，且鑰匙恰置於機車電源孔中疏未取下，乃認有機可乘，
      遂承繼前開為自己不法所有之意圖，徒手將該部機車發動後，駛離現場而據為
      己有。
（三）於九十二年十月十九日十五時三十分許之日間，因見甲○○位於臺中縣大肚鄉
      ○○路○段五一二巷五四之八號之住處大門未鎖，乃認有機可乘，遂逕行侵入
      該甲○○之住處（侵入住宅部分未據告訴），並承前意圖為自己不法所有之概
      括犯意，逕將甲○○之妻林芬芳置於屋內抽屜中之皮夾一只（內有現金新台幣
      二百元、臺中中小企業銀行提款卡與車牌號碼ＮＮＹ─二五五號重型機車之行
      車執照各一張）及電視櫃旁之ＮＯＫＩＡ牌行動電話二支竊為己有。戊○○於
      竊取財物後，欲行離去之際，適為自外走進屋內之甲○○母親沈秋女撞見，乃
      將戊○○留置於現場，並報警處理而由員警查悉上情。
二、案經臺中縣警察局烏日分局報請臺灣臺中地方法院檢察署檢察官偵查起訴，暨臺
    中縣警察局烏日分局報請臺灣臺中地方法院檢察署檢察官偵查後，移送本院併案
    審理。
    理  由
一、右揭犯罪事實，業據被告戊○○於本院準備程序及審理時均供承不諱，核與被害
    人乙○○、丁○○、甲○○等人指訴與證人即甲○○之母沈秋女、丁○○之子楊
    順詠證述之情節相符，並有扣押物品目錄表一紙、照片十張、贓物認領保管收據
    三紙在卷可憑，足見被告前開自白應與事實相符，堪予採信。是本件事證已臻明
    確，被告連續竊盜之犯行，均堪予認定。
二、核被告戊○○所為，係犯刑法第三百二十條第一項之竊盜罪。被告所為三次竊盜
    犯行，其時間緊接，所犯構成要件相同，顯係基於概括之犯意為之，為連續犯，
    應依刑法第五十六條之規定以一罪論，並加重其刑。公訴人雖僅就前開被告於九
    十二年八月二十三日所為之竊盜犯行聲請簡易處刑，惟事實欄所另載之被告於九
    十二年十月十八日與同年月十九日二次之竊盜犯行，與前開聲請簡易處刑並經本
    院論罪部分，既有連續犯之裁判上一罪關係而為起訴效力所及，復為檢察官移送
    併案審理，基於審判不可分原則，本院自得併予審理。本院沙鹿簡易庭以被告犯
    行事證明確，予以論罪科刑，固非無見，惟就事實欄一、（二）（三）所載之被
    告所為二次竊盜犯行，本院臺中簡易庭未及審酌，尚有未洽，檢察官據此上訴為
    有理由，應由本院合議庭將原判決予以撤銷改判。爰審酌被告有事實欄所述之前
    科紀錄，素行不佳，此有臺灣高等法院被告全國前案紀錄表在卷可查，其不思振
    作，奮發向上，竟猶貪取非份之財，連續竊取他人財物，危害社會安全秩序，惡
    行非輕，而被告前曾入監為有期徒刑之執行，竟分別利用保外待產及就醫之機會
    脫逃，顯見被告並未因監獄教化之執行產生警惕作用與自省效果，兼衡酌本件犯
    罪之動機、目的、手段、被告所竊取之財物均已據被害人領回暨被告於本院坦承
    全部犯行之犯罪後態度等一切情狀，量處如主文第二項所示之刑，並諭知易科罰
    金之折算標準。
據上論斷，應依刑事訴訟法第四百五十五條之一第一項、第三項、第三百六十九條第
一項前段、第三百六十四條、第二百九十九條第一項前段，刑法第五十六條、第三百
二十條第一項、第四十一條第一項前段，罰金罰鍰提高標準條例第一條前段、第二條
，判決如主文。
本案經檢察官丙○○到庭執行職務。
中    華    民    國      九十三      年       三      月     十二    日
                                臺灣臺中地方法院刑事第九庭
                                    審判長法  官  曾 佩 琦
                                          法  官  陳 如 玲
                                          法  官  陳 思 成
右正本證明與原本無異。
不得上訴。
                                          書記官
中    華    民    國      九十三      年       三      月     十五    日
附錄論罪科刑法條
刑法第三百二十條第一項
意圖為自己或第三人不法之所有，而竊取他人之動產者，為竊盜罪，處五年以下有期
徒刑、拘役或五百元以下罰金。
